【裁判字號】    98,易,349
【裁判日期】    981230
【裁判案由】    業務侵占
【裁判全文】
臺灣花蓮地方法院刑事判決               98年度易字第349號
公  訴  人  臺灣花蓮地方法院檢察署檢察官
被      告  甲○○
上列被告因業務侵占案件，經檢察官提起公訴（98年度偵字第47
52號），被告就被訴事實為有罪之陳述，本院合議庭裁定由受命
法官獨任進行簡式審判程序審理，茲判決如下：
    主  文
甲○○犯如附表所示之業務侵占罪，拾罪，分別判處如附表所示
之刑。應執行有期徒刑壹年陸月。
    事  實
一、甲○○於民國96年3月至98年2月間，擔任「順益汽車股份有
    限公司」（下稱順益公司）羅東營業所所長，負責該所之業
    務經營及行政管理等工作，為從事業務之人。其竟意圖為自
    己不法之所有，利用職務上之機會，於如附表所示之時間，
    收取如附表所示客戶所交付之車款或保險費，及順益公司向
    友愛百貨股份有限公司（下稱友愛公司）租借場地所支付之
    租金後，明知應將上開款項繳付順益公司、友愛公司，仍易
    持有為自己所有，挪用如附表所示金額供為己用，共計新臺
    幣172萬2千694 元。嗣順益公司發覺甲○○業務管理之狀況
    有異，經清查帳務後而查知上情。
二、案經順益公司訴由臺灣花蓮地方法院檢察署檢察官偵查起訴
    。
    理  由
一、上開犯罪事實，業據被告甲○○迭於偵查中及本院審理時均
    坦承在卷，核與告訴人順益公司所指訴之情節相符。此外，
    復有有關附表編號1 部分之李惠英聲明書、汽車新領牌照登
    記書、貸款暨動產抵押契約書、動產擔保交易設定申請書、
    動產擔保交易（動產抵押）移轉契約書、動產擔保交易債權
    人變更登記申請書、客戶分期明細表；有關附表編號2 部分
    之彰化銀行帳戶交易明細查詢、告訴人與廖春禎間之買賣契
    約書、被告出具之自白書；有關附表編號3 部分之游惠芳聲
    明書、被告出具之自白書；有關附表編號4 部分之告訴人與
    洪木松間之買賣契約書、洪木松聲明書、戶名洪木松之合作
    金庫銀行存摺紀錄、收據、客戶分期明細表；有關附表編號
    5 部分之林乾德聲明書、查詢車險報價單、汽車保險報價單
    ；有關附表編號6 部分之吳明家（林雯君夫）聲明書、保險
    收費單；有關附表編號7 部分之溫志偉聲明書、汽車保險報
    價單；有關附表編號8 部分之李洋洲（陳美玲夫）聲明書、
    汽車保險要保書、客戶交車確認單；有關附表編號9 部分之
    徐英勝聲明書、保費明細表；有關附表編號10部分之友愛公
    司聲明書、戶名友愛公司之合作金庫存摺、友愛公司開立之
    收據等件附卷可稽。被告自白核與事實相符，自應依法論科
    。
二、核被告如附表編號1至10所為，均係犯刑法第336條第2 項業
    務侵占罪。有關附表編號3之部分，被告2次業務侵占之犯行
    間，係本於同一侵占之犯意，於密接時地實施侵占之行為，
    且侵害法益相同，依一般社會觀念，2 行為間之獨立性極為
    薄弱，在時間差距上難以強行分開，在法律上評價為數個舉
    動之接續犯行，應屬接續犯，應以一罪論。被告如附表編號
    1 至10先後10次業務侵占犯行，犯意各別，行為互殊，應予
    分論併罰。爰審酌被告未忠於職守，反利用職務機會侵占車
    款、保險費及告訴人所支付之租金，其犯罪之動機、手段、
    各次侵占之金額，及犯後坦承犯行等一切情狀，分別量處如
    主文所示之刑，並定其應執行刑。
據上論斷，依刑事訴訟法第273 條之1第1項、第299條第1項前段
，刑法第336 條第2項、第51條第5款，刑法施行法第1條之1，判
決如主文。
本案經檢察官簡淑如到庭執行職務。
中    華    民    國    98    年    12    月    30    日
                  刑事第一庭    法  官  曹庭毓
以上正本證明與原本無異。
如不服本判決應於收受送達後10日內向本院提出上訴書狀，並應
敘述具體理由。其未敘述上訴理由者，應於上訴期間屆滿後20日
內向本院補提理由書(均須按他造當事人之人數附繕本)「切勿逕
送上級法院」。告訴人或被害人如對於本判決不服者，應具備理
由請求檢察官上訴，其上訴期間之計算係以檢察官收受判決正本
之日期為準。
中    華    民    國    98    年    12    月    30    日
                                書記官
附錄本判決論罪之法律條文：
中華民國刑法第336條：
對於公務上或因公益所持有之物，犯前條第1項之罪者，處1年以
上7年以下有期徒刑，得併科5千元以下罰金。
對於業務上所持有之物，犯前條第1項之罪者，處6 月以上5年以
下有期徒刑，得併科3千元以下罰金。
前二項之未遂犯罰之。
附表：
┌──┬───┬───────┬──────┬────────┐
│編號│時間  │持有原因及金額│侵占金額    │主  文          │
│    │      │（新臺幣）    │（新臺幣）  │                │
├──┼───┼───────┼──────┼────────┤
│1   │97年 7│客戶李惠英所交│463,486元   │甲○○意圖為自己│
│    │月18日│付之車號4803-T│            │不法之所有，而侵│
│    │      │N號車款60 萬元│            │占對於業務上所持│
│    │      │              │            │有之物，處有期徒│
│    │      │              │            │刑柒月。        │
├──┼───┼───────┼──────┼────────┤
│2   │97年12│客戶廖春禎所交│45萬元      │甲○○意圖為自己│
│    │月間某│付之車號9072-T│            │不法之所有，而侵│
│    │日    │N號車款55 萬元│            │占對於業務上所持│
│    │      │              │            │有之物，處有期徒│
│    │      │              │            │刑柒月。        │
├──┼───┼───────┼──────┼────────┤
│3   │98年 1│客戶游惠芳所交│基於接續之犯│甲○○意圖為自己│
│    │月間某│付之車號5572-T│意，於左列之│不法之所有，而侵│
│    │日及該│N號車款6萬元及│時間接續侵占│占對於業務上所持│
│    │日約 1│保險費6,669 元│左列之金額  │有之物，處有期徒│
│    │星期後│              │            │刑陸月。        │
├──┼───┼───────┼──────┼────────┤
│4   │98年 2│客戶洪木松所交│585,632元   │甲○○意圖為自己│
│    │月2 日│付之車號9526-T│            │不法之所有，而侵│
│    │      │N號車款60 萬元│            │占對於業務上所持│
│    │      │              │            │有之物，處有期徒│
│    │      │              │            │刑柒月。        │
├──┼───┼───────┼──────┼────────┤
│5   │97年 4│客戶林乾德所交│18,342元    │甲○○意圖為自己│
│    │月間某│付之保險費18,3│            │不法之所有，而侵│
│    │日    │42元          │            │占對於業務上所持│
│    │      │              │            │有之物，處有期徒│
│    │      │              │            │刑陸月。        │
├──┼───┼───────┼──────┼────────┤
│6   │97年11│客戶林雯君所交│28,934元    │甲○○意圖為自己│
│    │月間某│付之保險費28,9│            │不法之所有，而侵│
│    │日    │34元          │            │占對於業務上所持│
│    │      │              │            │有之物，處有期徒│
│    │      │              │            │刑陸月。        │
├──┼───┼───────┼──────┼────────┤
│7   │97年11│客戶溫志偉所交│47,330元    │甲○○意圖為自己│
│    │月間某│付之保險費47,3│            │不法之所有，而侵│
│    │日    │30元          │            │占對於業務上所持│
│    │      │              │            │有之物，處有期徒│
│    │      │              │            │刑陸月。        │
├──┼───┼───────┼──────┼────────┤
│8   │98年 1│客戶陳美玲所交│26,205元    │甲○○意圖為自己│
│    │月間某│付之保險費26,2│            │不法之所有，而侵│
│    │日    │05元          │            │占對於業務上所持│
│    │      │              │            │有之物，處有期徒│
│    │      │              │            │刑陸月。        │
├──┼───┼───────┼──────┼────────┤
│9   │98年 2│客戶徐英勝所交│16,096元    │甲○○意圖為自己│
│    │月間某│付之保險費16,0│            │不法之所有，而侵│
│    │日    │96元          │            │占對於業務上所持│
│    │      │              │            │有之物，處有期徒│
│    │      │              │            │刑陸月。        │
├──┼───┼───────┼──────┼────────┤
│10  │98年 2│順益公司向友愛│2萬元       │甲○○意圖為自己│
│    │月4 日│公司租借場地所│            │不法之所有，而侵│
│    │      │支付之租金2 萬│            │占對於業務上所持│
│    │      │元            │            │有之物，處有期徒│
│    │      │              │            │刑陸月。        │
├──┴───┴───────┼──────┼────────┤
│合計                        │1,722,694元 │                │
└──────────────┴──────┴────────┘

司法院資訊處製作；財團法人民間司法改革基金會備份。
